

ABRAHAM TREJOS VICTORIA

INGENIERO DE SISTEMAS

CONTACTO

3017505512

Atrejos80@misena.edu.co

Bugalagrande, Colombia.

PERFIL

Ingeniero de sistemas con capacidad de liderazgo, habilidad y experiencia para planear, analizar, diseñar, implementar, medir, verificar y auditar sistemas de información, Excelentes resultados en manejo de Procesos, dirigiendo grupos de personas, capacitándolas a través de las aplicaciones adecuadas para su buen rendimiento, aplicación de metodologías de análisis y diseño, con una asimilación rápida de conocimientos y tecnologías, buena experiencia para trabajar bajo presión

EXPERIENCIA PROFESIONAL

COPSERVIR | 2021 - ACTUALIDAD

Analista programador senior – Cali - remoto

Tareas:

• Desarrollo de aplicación de ventas y facturación llamado Pos Web de drogas la rebaja, en el cual desempeño un papel fundamental en la creación y mejora de módulos utilizando tecnologías como PHP Framework Yii2, jQuery, Bootstrap y JavaScript. Además, he trabajado en la gestión de bases de datos en MySQL y en el manejo de servidores Linux. Por último, he sido parte del desarrollo de microservicios utilizando tecnologías como NestJS, Angular y MongoDB, trabajando dentro de la metodología Scrum.

COOMEVA EPS | 2021 - 2021

Analista nacional de soluciones informáticas – Cali - remoto

Tareas:

 Desarrollo de aplicación de servicio al cliente llamada Nuevo Atentos donde se reciben peticiones, quejas, reclamos y denuncias (PQRD) el proyecto actual mente está en un Desarrollo del 85% para su culminación, Trabajamos bajo la metodología Scrum Master donde en algunos Sprint los desempeñaba como desarrollador de software y otros como Ingeniero QA, donde se hacia levantamiento de requerimientos funcionales y no funcionales, documentación de historias de usuario, casos de uso, mockups. Tecnología (Agular-TypeScript-JavaScript -HTML-CCS3) DB (Oracle)

HOSPITAL SAN BERNABE | 2017 - 2021

Jefe de sistemas - Bugalagrande

Tareas:

• Analista y líder sistemas, en los cuales mi principal función fue liderar, realizar pruebas y levantamiento de requerimiento al software hospitalario y administrativo, sobre (modificación, actualización o corregir errores), También realice auditorías internas, basadas en la norma ISO 9001, Administrador de red mediante Windows server 2012, Linux. también una de mi función fue controlar la adquisición y entrega de equipos de la institución, configuración, mantenimiento preventivo y correctivo de los equipos de cómputo, red para que todos los sistemas de información funcionen correctamente.

ALCALDIA DE BUGALAGRANDE | 2016 – 2016

Desarrollador de software

Tareas:

 Elaboración de software de registros de campesinos CRUP, de cultivos y productos de todas las veredas en bugalagrande, con sus datos personales, tamaño de sus fincas y productos que cultivan, el software también tiene implementado la estadística de cuáles eran los productos más Cultivados en algunas veredas o todo el municipio. Tecnología (Java JDBC-JavaScript -HTML5-CCS3) BD (Mysql)

HABILIDADES

- Trabajo en equipo
- Gestión de estrés
- Comunicación
- PHP, C++, JAVA, GIT,JAVASCRIPT, POSTGRESQL,MYSQL, HTML, CSS....

REFERENCIAS

Juan Pablo Walteros

Analista Programador Senior Teléfono: 312 2639258 E-mail: juan_walteros@copservir.com

Andres Rua Meneses

Analista de Procesos scrum master Teléfono: 3117665698

E-mail andresf_rua@coomevae

ps.com

Jairo Andres Trigueros

Subgerente Hospital San Bernabe

Teléfono: 318 8050005

E-mail:

subgenerete@hospitalsanberna

be.gov.co

EDUCACIÓN

2019 | Palmita-Colombia

Ingeniería en sistemas

Universidad Nacional Abierta y a Distancia

2019 | Virtual

Principios de routing y switching

CISCO Networking Academy

2019 | Bugalagrande-Colombia

Auditor Sistemas de Gestión y Calidad ISO 9001 ICONTEC

2015 | Buga-Colombia

Tecnologo en analisis y sistemas de información SENA

PORTAFOLIO

https://carloscacerescampo.vercel_app